

#### PENDIDIKAN

2017 - 2020

SMK Negeri 02 Surakarta Teknik Komputer & Jaringan

2020 - 2024

Universitas Duta Bangsa Surakarta S-1 Teknik Informatika

## DATA PRIBADI

TTL: Sukoharjo, 27 Juli 2002

Jenis Kelamin: Laki-laki

Agama: Kristen

Status: Belum menikah

#### HOBI

Coding Music

Design Game

### KONTAK



0896-7229-6428



danielade037@gmail.com



daniel-ade-a49b0b267



github.com/danieladecode

#### CURRICULUM VITAE

# DANIEL ADE KURNIAWAN

## **TENTANG SAYA**

Saya Daniel Ade Kurniawan berusia 22 tahun, seorang mahasiswa lulusan Universitas Duta Bangsa Surakarta dengan program studi S-1 Teknik Informatika.

Saya orang yang suka belajar hal baru, mudah bergaul, dan mampu bekerja sama dalam team dengan baik.

## **PENGALAMAN**

Juli 2019 - Desember 2019

• Magang di ELS Computer Solo

Sebagai IT Teknisi Support

Merakit PC, membantu dalam service laptop dan pengecekan pada laptop baru.

2022-2023

- Project Internet of Things (IoT)
  - Alat pendeteksi ketinggian air dengan Water Level Sensor.
  - Alat pendeteksi kebakaran dengan penyiraman otomatis dengan sensor Flame(api), Sensor DHT11(suhu & kelembaban) dan Sensor MQ2(gas).

Agustus 2023 - Maret 2024

• Magang di Crocodic Indonesia, Semarang

Divisi Internet of Things (IoT)

Terlibat dalam beberapa project IoT antara lain:

- Project SJMS: membuat dashboard monitoring lewat platform Thingsboard.
- Project Ayooklik: membuat pemrograman python dengan OpenCV untuk object detection.
- Project PAMA [Kalimantan]: melakukan perakitan dan installasi panel loT untuk water monitoring.

## **KEAHLIAN**

HTML JavaScript Dasar Python UI/UX Design

CSS PHP MySQL C++ Arduino